臺灣臺中地方法院刑事判決　　　　　　　　　　　　九十一年度訴字第一六一五號
　　公　訴　人　臺灣臺中地方法院檢察署檢察官
　　被　　　告　甲○○
右列被告因毒品危害防制條例案件，經檢察官提起公訴（九十一年度偵字第一四五七
號），本院判決如左：
    主  文
甲○○連續施用第一級毒品，累犯，處有期徒刑拾月。扣案第一級毒品海洛因壹包（
淨重零點貳壹公克，包裝重零點貳陸公克）沒收銷燬之，扣案注射針筒參支沒收。
    事  實
一、甲○○曾因二次施用毒品案件，先經依本院裁定送臺灣臺中看守所附設勒戒處所
    觀察勒戒後，因認無繼續施用傾向，由臺灣臺中地方法院檢察署檢察官於民國八
    十八年七月二十一日以八十八年偵緝字第七八三號及於八十八年八月十八日以八
    十八年度毒偵字第七五號為不起訴處分確定後，復於八十九年一月間因施用毒品
    案件，本院判處有期徒刑三月，於八十九年三月二十七日判決確定，另經依本院
    裁定送戒治處所強制戒治，嗣於九十年三月二十七日戒治期滿。又於八十九年六
    月間因竊盜案件，經臺灣高等法院臺中分院判處有期徒刑六月確定，並送監執行
    ，刑期起算日為八十九年三月二十八日，另與上開毒品案件接續執行，並定應執
    行之刑為有期徒刑八月（竊盜有期徒刑六月，毒品有期徒刑三月），於九十年九
    月二十日執行完畢。詎仍不知悔改，於九十年九月底某日起至九十一年五月十四
    日下午五時許止，在臺中市北屯區舊社巷土地公廟涼亭內，以將第一級毒品海洛
    因置於注射針筒內注射之方式，連續施用第一級毒品海洛因，約每日施用一次。
    嗣於九十一年五月十四日下午七時三十分許，為警在臺中市北屯區舊社巷土地公
    廟涼亭查獲，並扣得第一級毒品海洛因一包（淨重０．二一公克，包裝重０．二
    六公克）、其所有用以施用第一級毒品海洛因之之注射針筒三支（另經送臺灣臺
    中戒治所強制戒治）。
二、案經臺中縣警察局豐原分局移送臺灣臺中地方法院檢察署檢察官偵查起訴。
    理  由
一、訊據被告甲○○對右揭事實供承不諱，而其為警查獲時所採尿液經送檢驗結果呈
    嗎啡陽性反應，有臺中縣衛生局檢驗尿水報告書影本一紙在卷可稽，復有扣案之
    第一級毒品海洛因一包（淨重０．二一公克、包裝重０．二六公克），及其所有
    用以施打海洛因之注射針筒三支可資佐證，被告自白與事實相符，應堪採信。本
    件事證明確，被告犯行堪以認定，應予依法論科。
二、按海洛因為毒品危害防制條例第二條第二項第一款所規定之第一級毒品。核被告
    所為，係犯該條例第十條第一項之施用第一級毒品罪。被告前因施用毒品案件，
    先後二次經觀察、勒戒後，因均無繼續施用毒品傾向而經檢察官為不起訴處分確
    定，復因施用毒品案件，經本院判處有期徒刑三月，並經強制戒治，嗣於九十年
    三月二十七日戒治期滿等情。有臺灣臺中地方法院檢察署八十八年偵緝字第七八
    三號、八十八年度毒偵字第七五號為不起訴處分書各一件、臺灣高等法院被告全
    國前案紀錄表、刑案資料查註紀錄表各一份可按，其再犯本罪，係屬三犯以上，
    不適用先行裁定送觀察、勒戒之規定而應逕予論罪科刑（毒品危害防制條例第二
    十條第三項前段規定參照）。被告施用前後持有海洛因之低度行為，為其施用之
    高度行為所吸收，不另論罪。被告所為先後多次施用第一級毒品海洛因之犯行，
    時間緊接，所犯係構成要件相同之罪名，顯係基於概括犯意反覆為之，為連續犯
    ，應依刑法第五十六條規定論以一罪，並加重其刑。又被告曾於八十九年三月間
    因施用毒品案件，經本院判處有期徒刑三月確定，復於八十九年六月間因竊盜案
    件，經臺灣高等法院臺中分院判處有期徒刑六月確定，並送監執行，刑期起算日
    為八十九年三月二十八日，並與上開毒品案件接續執行，並定其應執行之刑為有
    期徒刑八月（竊盜有期徒刑六月，毒品有期徒刑三月），於九十年九月二十日執
    行完畢，有刑案資料查註紀錄表及臺灣高等法院被告全國前案紀錄表各一件在卷
    可稽，其受有期徒刑執行完畢後，五年以內再犯本案有期徒刑以上之罪，為累犯
    ，應依刑法第四十七條規定加重其刑。爰審酌被告犯罪之動機、目的、手段、已
    有多次施用毒品之不良素行仍再三施用毒品不輟，不知悔改，及施用毒品犯罪原
    具自戕性格，對他人法益尚無具體危害，且犯後尚能坦承犯罪，犯後態度尚稱良
    好等一切情狀，量處如主文所示之刑，以示懲儆。末查，扣案海洛因一包（淨重
    ０．二一公克、包裝重０．二六公克）為毒品危害防制條例第二條第二項第一款
    所指之毒品，應依同條例第十八條第一項前段規定沒收銷燬之；另扣案注射針筒
    三支，為被告所有並供犯本案施用第一級毒品之罪所用之物，業據被告供明在卷
    ，應依刑法第三十八條第一項第二款宣告沒收。
據上論斷，應依刑事訴訟法第二百九十九條第一項前段，毒品危害防制條例第十條第
一項、第二十條第三項前段、第十八條第一項前段，刑法第十一條前段、第五十六條
、第四十七條、第三十八條第一項第二款，判決如主文。
中      華      民      國      九十一      年      九    月    十三    日
                                    臺灣臺中地方法院刑事第二庭
                                        法  官  陳  葳
右正本證明與原本無異
如不服本判決，應於收受本判決後十日內向本院提出上訴書狀，其未敘述上訴理由者
，並得於提起上訴後十日內向本院補提理由書狀（均須按他造當事人之人數附繕本）
「切勿逕送上級法院」
                                        書記官
中      華      民      國      九十一      年      九    月    十三    日
附錄法條：
毒品危害防制條例第十條第一項：施用第一級毒品，處六月以上五年以下有期徒刑。
